臺灣高等法院高雄分院刑事判決　　　　94年度交上訴字第50號
上　訴　人
即　被　告　甲○○
選任辯護人　王叡齡律師
　　　　　　陳建誌律師
上列上訴人因公共危險案件，不服臺灣高雄地方法院94年度交訴
字第30號中華民國94年7 月6 日第一審判決（起訴案號：臺灣高
雄地方法院檢察署93年度偵字第23869 號），提起上訴，本院判
決如下：
    主  文
上訴駁回。
甲○○緩刑參年。
    事  實
一、甲○○於民國93年4 月29日上午7 時30分許，駕駛車牌號碼
    XE-6683 號自用小客車，沿高雄市新興區○○○路由東往西
    方向行駛，行至中正四路與成功一路之交岔路口時，與由乙
    ○○騎乘、沿成功一路由南向北方向行駛並正通過該交岔路
    口之車牌號碼ZDC-115 號機車在上開交岔路口發生碰撞，致
    鍾淑汶人車倒地並因而受有顏面撕裂傷、挫傷、右臏骨折、
    左膝及左下肢擦挫傷等傷害（過失傷害部分業經告訴人撤回
    告訴，並經原審諭知公訴不受理確定）。甲○○明知其駕駛
    動力交通工具肇事致人受傷，竟不為救護，未停車而猶駕車
    沿中正四路由東往西方向直行逃離現場，嗣駛至該路與市○
    ○路○○路口停等紅燈時，適有1 名不詳姓名年籍之男子騎
    乘機車趕至駕駛座旁，向甲○○提示業已肇事，且當時正在
    該路交岔路口東南方執勤之警員邱宗彥見狀上前了解，甲○
    ○始駕車迴轉折回上揭車禍現場。
二、案經乙○○訴由臺灣高雄地方法院檢察署檢察官偵查起訴。
    理  由
壹、程序部分：
一、按簡式審判程序之證據調查，不受刑事訴訟法第159 條第1
    項規定之限制，刑事訴訟法第273 條之2 定有明文。此乃因
    簡式審判程序，貴在審判程序之簡省便捷，故調查證據之程
    序宜由審判長便宜行事，以適當之方法行之即可；又因被告
    對於犯罪事實並不爭執，可認定被告亦無行使反對詰問權之
    意，因此有關傳聞證據之證據能力限制規定無庸予以適用。
二、本件證人乙○○、邱宗彥於檢察官偵查中所為之陳述；又道
    路交通事故現場圖、道路交通事故調查表1 份及告訴人之高
    雄市立聯合醫院診斷證明書各1 份，雖分別為審判外之言詞
    陳述及審判外之書面陳述，其性質均為傳聞證據；惟本件訴
    訟係適用簡式審判程序，有審判筆錄在卷可稽，是其等於偵
    查中所為之證言，及審判外之書面陳述，自均得作為認定事
    實之證據。
貳、
一、
（一）訊據上訴人即被告甲○○（下稱被告）對於在上揭時地，
      駕駛XE-6683 號自用小客車與告訴人乙○○騎乘ZDC-115
      號機車，在高雄市○○○路與成功一路之交岔路口處，發
      生碰撞車禍，告訴人因而倒地受傷，被告明知駕駛動力交
      通工具肇事致人受傷，惟並未停車仍沿中正四路由東往西
      方向逃逸，直至該路與市○○路○○路口停等紅燈時，經
      路人告知始予折返車禍現場等情均坦承不諱。
（二）核與證人即告訴人於偵查中證稱：我因車禍碰撞倒在路上
      時，聽到很多人說被告之車撞倒人怎麼未停下來等語（見
      偵字第23869 號卷第28頁）；證人即警員邱宗彥迭於偵訊
      及原審審理時證稱：我原本在中正四路與市○○路○○路
      口之東南方操控紅綠燈號誌，看到XE-6683 號車沿中正四
      路由東往西行駛至該交岔路口停等紅燈，該車係停於內側
      車道之第1 部車，其停止時已是紅燈數秒，當時中正四路
      上之車輛沒幾部，且均停止，而在市○○路之車輛雖比較
      多，但不至於塞車，且無連續一直從中正四路左轉之車輛
      ，我並未見XE-6683 號車有打轉彎方向燈之跡象，該車停
      了幾秒後，有1 部機車過來停在該車駕駛座之車窗與被告
      說話，我以為他們在聊天，就上前欲制止，機車騎士向我
      表示被告肇事未停在現場，然後該名騎士離開，之後被告
      之車才打左轉方向燈迴轉，沿慢車道回車禍現場，我也騎
      機車沿慢車道過去車禍現場處理等語相符（見偵字第2386
      9 號卷第22至23頁）。
（三）此外，並有告訴人因該車禍倒地並受有顏面撕裂傷、挫傷
      、右臏骨折、左膝及左下肢擦挫傷等傷害之情，除為告訴
      人及被告所陳外，並有道路交通事故現場圖1 份、道路交
      通事故調查表1 份、車禍現場相片11幀及告訴人之高雄市
      立聯合醫院診斷證明書1 份在卷可稽（見偵字第23869 號
      卷第9 至12頁、第22至27頁、發查字第3628號卷第4 頁）
      。
（四）被告之自白核與事實相符，事證明確，被告肇事逃逸之犯
      行，洵堪認定。
二、核被告所為，係犯刑法第185 條之4 之駕駛動力交通工具肇
    事，致人受傷而逃逸罪。
三、原判決認被告罪證明確，因而適用刑法第185 條之4 之規定
    ，並審酌被告於肇事致人受傷後，未留於現場處理救護而逃
    離現場，罔顧告訴人之身體安全，犯後猶飾詞否認肇事逃逸
    之犯行，惟已與告訴人達成民事和解，有和解書1 份可稽（
    見原審卷第96至第97頁）等其他一切情狀，量處有期徒刑8
    月。經核認事用法，尚無不合，量刑亦屬允當。被告上訴意
    旨以量刑過重為由，指摘原判決不當，並無理由，應予駁回
    。
四、查被告未曾受有刑徒刑以上刑之宣告，有台灣高等法院被告
    全國前案紀錄表1 份附卷可稽，為中度肢障人士，且為現職
    公務員，有身心障礙手冊及在職證明書各1 份在卷可考，本
    件係偶發之犯罪，事後已與告訴人達成和解，支付告訴人46
    萬元，有和解書1 份在卷可憑，告訴人亦具狀表示撤回告訴
    不予追究，有刑事撤回上訴狀在卷可按。被告經此論罪科刑
    之教訓，當知所警惕，應無再犯之虞，本院認對其所宣告之
    刑，以暫不執行為適當，爰併宣告緩刑3 年。
五、據上論斷，應依刑事訴訟法第368 條，刑法第74條第1 款，
    判決如主文。
本案經檢察官陳新慶到庭執行職務。
中　　華　　民　　國　　94　　年　　9 　　月　　30　　日
            刑事第五庭  審判長法  官  曾永宗
                              法  官  任森銓
                              法  官  陳明富
以上正本證明與原本無異。
如不服本判決應於收受本判決後10日內向本院提出上訴書狀，其
未敘述上訴理由者，並得於提起上訴後10日內向本院補提理由書
狀（均須按他造當事人之人數附繕本）「切勿逕送上級法院」。
中　　華　　民　　國　　94　　年　　9 　　月　　30　　日
                              書記官  魏文常
附錄本案論罪科刑法條：
刑法第185條之4
駕駛動力交通工具肇事，致人死傷而逃逸者，處6 月以上5 年以
下有期徒刑。
